臺灣高等法院臺中分院刑事判決　　　 100年度上訴字第2263號
上　訴　人
即　被　告　卓駿勝
上列上訴人因違反毒品危害防制條例案件，不服臺灣彰化地方法
院100年度訴字第1160號中華民國100年9月30日第一審判決（起
訴案號：臺灣彰化地方法院檢察署100年度毒偵字第1710號），
提起上訴，本院判決如下：
    主  文
上訴駁回。
    理  由
一、按依刑事訴訟法第350條、第361條、第362條、第367條規定
    ，不服地方法院之第一審判決而上訴者，須提出上訴書狀，
    並應敘述具體理由，為上訴必備之程式；其所提出之書狀未
    敘述上訴理由，或僅曾以言詞陳述上訴理由者，均應於上訴
    期間屆滿後20日內補提理由書於第一審法院。第一審法院經
    形式審查，認逾期未補提上訴理由者，應定期間先命補正；
    逾期未補正者，為上訴不合法律上之程式，應以裁定駁回。
    倘已提出上訴理由，但所提非屬具體理由者，則由第二審法
    院以上訴不合法律上之程式，判決駁回。而所謂具體理由，
    必係依據卷內既有訴訟資料或提出新事證，指摘或表明第一
    審判決有何採證認事、用法或量刑等足以影響判決本旨之不
    當或違法，而構成應予撤銷之具體事由，始克當之（例如：
    依憑證據法則具體指出所採證據何以不具證據能力，或依憑
    卷證資料，明確指出所為證據證明力之判斷如何違背經驗、
    論理法則）；倘僅泛言原判決認定事實錯誤、違背法令、量
    刑失之過重或輕縱，而未依上揭意旨指出具體事由，或形式
    上雖已指出具體事由，然該事由縱使屬實，亦不足以認為原
    判決有何不當或違法者（例如：對不具有調查必要性之證據
    ，法院未依聲請調查亦未說明理由，或援用證據不當，但除
    去該證據仍應為同一事實之認定），皆難謂係具體理由，俾
    與第二審上訴制度旨在請求第二審法院撤銷、變更第一審不
    當或違法之判決，以實現個案救濟之立法目的相契合，並節
    制濫行上訴（最高法院 97年度臺上字第892號刑事判決意旨
    參照）。
二、本件上訴人即被告卓駿勝（下稱被告）刑事聲明上訴狀所載
    理由係以：伊距離上次施用毒品已經有11年，這次已經得到
    教訓，原判決判得太重，請法官從輕量刑，給伊一個機會云
    云。
三、經查：
  (一)被告因不服地方法院之第一審判決，而於民國 100年10月19
    日向原審法院提出上訴狀，並記載前開上訴理由，依刑事訴
    訟法第361條第2項條文、立法修正理由及上開最高法院判決
    意旨，被告倘已提出上訴理由，但所提非屬具體理由者，由
    第二審法院以上訴不合法律上之程式，以判決駁回之。至於
    上訴理由是否具體，係屬第二審法院審查範圍，則不在命補
    正之列（參見法院辦理刑事訴訟案件應行注意事項第 162點
    ），合先敘明。
  (二)按刑罰之量定，屬法院自由裁量之職權行使，應審酌刑法第
    57條所列各款事由及一切情狀，為酌量輕重之標準，並非漫
    無限制；量刑輕重係屬事實審法院得依職權自由裁量之事項
    ，苟已斟酌刑法第57條各款所列情狀而未逾越法定刑度，不
    得遽指為違法；且在同一犯罪事實與情節，如別無其他加重
    或減輕之原因，下級審量定之刑，亦無過重或失輕之不當情
    形，則上級審法院對下級審法院之職權行使，原則上應予尊
    重（最高法院72年度臺上字第6696號、75年度臺上字第7033
    號判例及85年度臺上字第2446號判決意旨參照）。本件原審
    判決已審酌被告曾有違反麻醉藥品管理條例及恐嚇取財等犯
    罪前科（不構成累犯），有臺灣高等法院被告前案紀錄表在
    卷可參，素行不佳；且其曾因施用毒品案件，經執行觀察、
    勒戒後，卻又再犯，顯見其未能悔改並記取教訓；惟念及施
    用毒品犯罪之本質，為戕害自我身心健康之行為，尚未嚴重
    破壞社會秩序或侵害他人權益，以及被告於犯後坦承犯行，
    態度良好，暨斟酌其犯罪之動機、目的、手段及所生危害等
    一切情狀，量處被告有期徒刑1年，顯已注意適用刑法第 57
    條之規定，就量刑刑度詳為審酌並敘明理由，既未逾越法定
    刑度，復未濫用自由裁量之權限，且無輕重失衡之情形，依
    上開最高法院判例、判決意旨，不得遽指為違法。
四、綜上所述，被告提起上訴，固具備形式上之理由，然觀其上
    訴意旨所述，並非依據卷內既有訴訟資料或提出新事實、新
    證據，指摘或表明原審判決有何採證認事、用法或量刑等足
    以影響判決本旨之不當或違法，而構成應予撤銷之具體事由
    ，自不足以動搖原判決認定犯罪事實及量刑之基礎，難認係
    具體理由。揆諸前揭最高法院判決之意旨，及依「程式優先
    於實體」之刑事訴訟法原則，本件上訴即不合法定上訴程式
    ，而應予駁回，並不經言詞辯論為之。
據上論斷，應依刑事訴訟法第367條前段、第372條，判決如主文
。
中    華    民    國   100    年    11    月    11    日
            刑事第十二庭  審判長  法  官  康應龍

                                  法  官  黃家慧

                                  法  官  張靜琪
以上正本證明與原本無異。
如不服本判決，應於判決送達後10日內，向本院提出上訴狀（須
敘述具體理由，並附繕本，上訴狀勿逕送上級法院）。
                                   書記官 李淑芬
中    華    民    國   100    年    11    月    11    日